臺灣高等法院刑事裁定　　　　　　　　 96年度聲再字第375號
再審聲請人
即受判決人　甲○○
上列聲請人因違反藥事法案件，對於本院九十年度重上更(四)字第
九十七號，中華民國九十二年三月二十七日第二審確定判決（原
審案號：臺灣板橋地方法院七十九年度訴字第一二二號，起訴案
號：臺灣板橋地方法院檢察署七十八年度偵字第九○六五號、第
九一二三號、第一○四四八號），聲請再審，本院裁定如下：
    主  文
再審之聲請駁回。
    理  由
一、本件再審聲請意旨略以：聲請人即受判決人甲○○主張之確
    實新證據為行政院衛生署藥物食品檢驗局於民國九十三年二
    月十日藥檢壹字第○九三九三○一八一一號函送之七十八年
    十月十九日（七十八）藥檢壹字第○一三七九九號案相關資
    料（聲證一）。茲敘述理由如下：
  (一)聲證一係同案被告李瑞章於更五審時，九十三年一月二十七
    日具狀聲請調查證據，本院於九十三年一月三十日以院信隆
    字第一一○七號函請行政院衛生署藥物食品檢驗局檢送聲證
    一之相關資料，在此之前，聲證一從未出現於歷審審判過程
    。
  (二)聲證一為行政院衛生署藥物食品檢驗局依本院指示，所製作
    之公文書，根據刑事訴訟法第一百五十九條之四第一款規定
    ，本身不需調查即具證據能力。
  (三)認定聲請人有罪最主要證據之一為「行政院衛生署藥物食品
    檢驗局檢驗成績書」，惟行政院衛生署藥物食品檢驗局檢送
    成績書時，並未將比對檢品之相關文件，提出供審、檢、辯
    ，有機會就檢驗成績書及檢附之相關文件作有效之辯論，直
    到更五審時，同案被告等才有機會將檢驗成績書作成時之誤
    謬，正確指出並更正，本案嗣後使得平反。
  (四)又行政院衛生署藥物食品檢驗局七十八年十月十九日（七十
    八）藥檢壹字第○一三七九九號相關資料，確實足認聲請人
    應受無罪之判決。
    (1)有關包清干部分：中文名稱之「包清干」計有二種，一為
      衛生署核准之衛署食字第七五四三八三號，英文名稱為「
      PROGENE」之健康食品「包清干」；另一為衛生署核准之
      藥輸字第○一六八四八號，英文名稱為「KARIPON CAPSU-
      LES」之藥品「包清干」。而法務部調查局台北縣調查站
      扣案之包清干為健康食品之「PROGENE」，衛生署藥物食
      品檢驗局卻以藥品之「KARIPON CAPSULES」成分比對，因
      而認定「本案送驗檢體處方與申請處方所記載不符」之結
      論。從而認定聲請人涉嫌違反藥事法，顯屬誤會。
    (2)有關隆奉保部分：隆奉保藥品係行政院衛生署以藥輸字第
      ○一六八三六號核准輸入，英文名稱為「BAN-CAP CAPSU-
      LES；而愛力達藥品係行政院衛生署以藥輸字第○一六三
      九九號核准進口輸入，英文名稱為「FANEX-CAP CAPSULES
      」。而法務部調查局台北縣調查站扣案之隆奉保，實際上
      是「FANEX-CAP CAPSULES」，是作業員將隆奉保中文標籤
      誤貼，嗣行政院衛生署藥物檢驗局作成檢驗成績時，用電
      腦檢索「奉保隆」，得到藥輸字第○一六八二六號許可證
      字號，即「BAN-CAP CAPSULES」之電腦列印成分內容，比
      對扣案之隆奉保，因此得到備考三所記載「本案送驗檢體
      外文名稱”FANE”與原申請書記載”BAN-CAP CAPSULES”
      不符」之結論。若行政院衛生署藥物食品檢驗局做成系爭
      檢驗成績書時，依檢體標示之英文名稱「FANEX-CAP CAP-
      SULES」檢索成分內容，並作為檢驗之標準，應可得到不
      同之結論。從而，原確定判決以該成績書之結論，做為認
      定聲請人涉嫌藥事法，亦屬誤會。
  (五)聲證一之相關資料，係行政院衛生署藥物食品檢驗局在七十
    八年十月十九日前即已存在之文件資料，惟本案自偵查起至
    更四審止，聲請人及其他同案被告均未聲請調查此項證據，
    歷審法院亦未依職權調查此項證據，因此均無從知悉七十八
    年十月十九日（七十八）藥檢壹字第○一三七九九號檢成績
    書之作成，係因行政院衛生署藥物食品檢驗局之承辦人員檢
    索時，將包干清「食品」誤為「藥物」，以及誤貼隆奉保之
    「FANEX」，而以「BAN-CAP CAPSULES」成份檢驗，導致檢
    驗成績書之錯誤結論。因此，聲證一符合新證據之要件。又
    聲證一係行政院衛生署藥物食品檢驗局出具之公文書，依刑
    事訴訟法第一百五十九條之四第一款規定，得不經調查即有
    證據能力，符合刑事訴訟法第四百二十條第一項第六款之「
    確實性」。
  (六)綜上所述，聲證一之相關資料，係本案判決確定後，始由同
    案被告李瑞章於九十三年一月二十七日聲請所得，符合刑事
    訴訟法第四百二十條第一項第六款之「確實之新證據」，爰
    請詳查事證，裁定准予開始再審。
二、按法院認無再審理由者，應以裁定駁回之；又經前項裁定者
    ，不得更以同一原因聲請再審。刑事訴訟法第四百三十四條
    定有明文。查本件聲請人據以聲請再審之原確定判決（即本
    院九十年度重上更(四)字第九十七號案件），前經以上揭同一
    原因向本院聲請再審，業經本院於九十六年五月九日以九十
    五年度聲再更(二)字第四號裁定駁回再審之聲請，聲請人不服
    提起抗告，經最高法院於九十六年七月二十六日以九十六年
    度台抗字第三四九號裁定抗告駁回而確定在案，有上開刑事
    裁定附卷可稽。經核本件聲請再審意旨，與上開刑事裁定正
    本內載之原因實屬同一。揆諸首揭法條說明，本件聲請人以
    同一原因重為聲請再審，顯屬違背法定之程序，應予駁回。
據上論斷，應依刑事訴訟法第四百三十三條，裁定如主文。
中　　華　　民　　國　　96　　年　　10　　月　　4 　　日
　　　　　　　　　刑事第十三庭  審判長法　官  曾德水
　　　　　　　　　　　　　　　　　　  法　官  李錦樑
　　　　　　　　　　　　　　　　　　  法　官  林婷立
以上正本證明與原本無異。
如不服本裁定，應於收受送達後五日內向本院提出抗告狀。
                                      書記官  王增華
中　　華　　民　　國　　96　　年　　10　　月　　4 　　日
